【裁判字號】    97,抗,588
【裁判日期】    970620
【裁判案由】    毒品危害防制條例
【裁判全文】
臺灣高等法院刑事裁定                   97年度抗字第588號
抗  告  人
即  被  告  甲○○
上列抗告人因違反毒品危害防制條例案件，不服臺灣士林地方法
院中華民國97年3月10日裁定（96年度訴字第1226號），提起抗
告，本院裁定如下：
    主  文
抗告駁回。
    理  由
一、按提起上訴，應於送達判決後10日內為之；在監獄或看守所
    之被告，於上訴期間內向監所長官提出上訴書狀者，視為上
    訴期間內之上訴，刑事訴訟法第349條、第351條第1項分別
    定有明文。又監所與法院間無在途期間可言，是被告在監獄
    或看守所，如向該監所長官提出上訴書狀，因不生扣除在途
    期間之問題，故必在上訴期間內提出者，始可視為上訴期間
    內之上訴；如逾期始向該監所長官提出上訴書狀，即不得視
    為上訴期間內之上訴，雖監所長官嗣將上訴書狀轉送法院收
    文，因無扣除在途期間之可言，其上訴仍屬已經逾期。本件
    抗告人即被告甲○○因違反毒品危害防制條例案件，經原審
    判決後，被告甲○○於民國97年2月19日收受判決正本，然
    遲至97年3月3日始提起上訴，顯已逾越上訴期間，其上訴即
    屬違背法律上之程式，且無從補正，原審依刑事訴訟法第
    362條前段之規定，裁定駁回其上訴。
二、抗告意旨略以：抗告人即被告甲○○係於97年2月19日收到
    本件刑事判決正本，至遲應於97年2月29日以前提起上訴。
    但抗告人在押中，因遵守看守所之作息規定，且其欠缺法律
    常識，以致上訴書狀遲至97年2月29日始完成，但因該日為
    星期五，看守所作業上當日下午沒有受理收發信件，同年3
    月1日、2日又逢例假日，才會遲至3月3日寄發，抗告人非自
    願遲誤法定上訴期間，顯非有可歸責於己之事由，不能謂有
    何過失云云，為此提起抗告請求撤銷原裁定，並請求准予抗
    告人即被告之二審上訴。
三、經查：本件抗告人即被告甲○○違反毒品危害防制條例案件
    ，經臺灣士林地方法院於97年1月31日以96年度訴字第1226
    號判決後，係於97年2月19日，經臺灣士林看守所長官代為
    送達本院判決正本，並經抗告人親自簽收之事實，有送達證
    書在卷可稽，則抗告人至遲應於97年2月29日以前提起上訴
    ，因該期間末日非假日，無順延之問題。惟抗告人卻遲至97
    年3月3日，始向監所長官提出上訴書狀，此有蓋有臺灣士林
    看守所收狀章戳之上訴狀在卷可稽，依前揭說明，其上訴顯
    已逾越上訴期間，其上訴即屬違背法律上之程式，且無從補
    正，原審依據刑事訴訟法第362條前段之規定，裁定駁回其
    上訴，並無不合。又10日之上訴期間係屬法定不變期間，一
    經遲誤即生失權之效果，除有回復原狀之法定原因（按非因
    過失，遲誤上訴之期間，於其原因消滅後五日內，得聲請回
    復原狀，刑事訴訟法第67條第1項定有明文），不得延展。
    抗告人所指因一切生活作息遵守看守所之規定，且其欠缺法
    律常識，上訴書狀遲至97年2月29日始完成，致遲誤上訴期
    間，並無過失云云，不符「非因過失，遲誤上訴期間」之要
    件，並非回復原狀之事由。綜上說明，本件抗告，並無理由
    ，應予駁回。
據上論結，應依刑事訴訟法第412條，裁定如主文。
中    華    民    國    97    年    6     月    20    日
                  刑事第四庭審判長法  官  沈宜生
                                  法  官  周煙平
                                  法  官  鄭水銓
以上正本證明與原本無異。
如不服本裁定，應於收受送達後五日內向本院提出抗告狀。
                                  書記官  陳雅加
中    華    民    國    97    年    6     月    20    日


司法院資訊處製作；財團法人民間司法改革基金會備份。
